【裁判字號】    92,交簡上,86
【裁判日期】    921127
【裁判案由】    過失傷害
【裁判全文】
臺灣高雄地方法院刑事判決                        九十二年度交簡上字第八六號
    上  訴  人
    即  被  告  甲○○
    送達代收人  丙○○
右列上訴人因過失傷害案件，不服本院高雄簡易庭九十二年度交簡字第一五三九號第
一審判決（聲請簡易判決處刑案號：臺灣高雄地方法院檢察署九十二年度偵字第九一
一七號），提起上訴，本院管轄之第二審合議庭判決如左：
    主  文
原判決撤銷。
甲○○因過失傷害人，處拘役貳拾日，如易科罰金，以參佰元折算壹日。
    事實及理由
一、本案經本院審理結果，認為原審認定之上訴人即被告甲○○於民國（下同）九十
    一年六月十三日上午十一時許，駕駛車牌號碼ＹＺ─五三二六號自小客車，沿高
    雄市○○區○○路由東向西行駛，本應注意行經無號誌之交岔路口應減速慢行，
    作隨時停車之準備，且依當時情形又無不能注意之情事，詎竟疏未減速慢行，致
    與丁○○騎乘之ＸＶＶ─四九二號機車發生擦撞，使丁○○左側橈骨骨折，且於
    犯罪未被發覺前，向到場處理之員警主動表明為肇事當事人而接受裁判之事實，
    業經告訴人丁○○指訴歷歷，並有道路交通事故調查報告表、現場及車損照片八
    幀、診斷證明書乙紙及高雄市政府警察局交通大隊交通事故談話紀錄表一份為證
    ，且經高雄市政府建設局車輛行車事故鑑定委員會及高雄市車輛行車事故覆議鑑
    定委員會鑑定結果，均認為上訴人甲○○行經無號誌之交岔路口未減速慢行為肇
    事次因，此分別有高雄市政府建設局車輛行車事故鑑定委員會九十一年十一月十
    九日高市車鑑字第０九一０００六０六三號函（92他1674號卷第十四頁至第十六
    頁）及高雄市政府九十二年九月二十九日高市府交三字第０九二００五二七０七
    號函（本院卷）可稽，是堪認原審認定上訴人就本件事故係有過失之事實並無不
    當，自不能以告訴人過失程度較大而免除上訴人之過失責任，是上訴人一再以告
    訴人從小巷口騎機車撞及上訴人所駕駛之汽車而認定自己無過失云云，顯然刻意
    忽視自己行經交岔路口未減速慢行之過失事實，尚不足採。是綜合前揭證據堪以
    認定上訴人之過失傷害犯行。並引用原審判決書記載之事實、證據。
二、核上訴人所為，係犯刑法第二百八十四條第一項前段之過失傷害罪。被告於犯罪
    未發覺前，向警察機關自首，此有高雄市政府警察局交通大隊交通事故談話紀錄
    表一份在卷可憑，應依刑法第六十二條前段之規定減輕其刑。審酌上訴人過失之
    程度顯然較告訴人突然自巷口衝出，支線道車未讓幹線道車先行之過失程度為輕
    ，及犯罪後尚未與告訴人達成和解等一切情狀，量處如主文所示之刑，並諭知易
    科罰金之折算標準。原審以本案事證明確，且上訴人犯罪後否認犯行等情，而予
    以論罪科刑，固非無見，然原審漏未審認上訴人係不瞭解告訴人過失不能減免其
    自身過失責任而否認犯行，且未審酌被告過失程度顯然較告訴人為輕之情而判處
    上訴人拘役伍拾日，量刑顯然過重，容有未當，上訴意旨認原審量刑過重，為有
    理由，自應由本院予以撤銷改判。
據上論斷，應依刑事訴訟法第四百五十五條之一第一項、第三項、第三百六十九條第
一項前段、第三百七十三條、第三百六十四條、第二百九十九條第一項前段，刑法第
二百八十四條第一項前段、第六十二條前段、第四十一條第一項前段，罰金罰鍰提高
標準條例第一條前段、第二條，判決如主文。
本案經檢察官乙○○到庭執行職務中
    華      民      國    九十二    年    十一    月    二十七    日
                                臺灣高雄地方法院刑事第十庭
                                      審判長法  官    孫啟強
                                            法  官    張茹棻
                                            法  官    楊智守
右正本證明與原本無異。
不得上訴。
                                            書記官    王美玲
中    華    民    國      九十二      年      十一      月      二十七  日
附錄法條：
中華民國刑法第二百八十四條
(過失傷害罪)
因過失傷害人者，處六月以下有期徒刑、拘役或五百元以下罰金，致重傷
者，處一年以下有期徒刑、拘役或五百元以下罰金。
從事業務之人，因業務上之過失傷害人者，處一年以下有期徒刑、拘役或
一千元以下罰金，致重傷者，處三年以下有期徒刑、拘役或二千元以下罰
金。


司法院資訊處製作；財團法人民間司法改革基金會備份。
